【裁判字號】    89,上易,1757
【裁判日期】    890522
【裁判案由】    竊盜
【裁判全文】
臺灣高等法院臺中分院刑事判決              民國八十九年度上易字第一七五七號
    上  訴  人
    即  被  告  丙○○
右列上訴人因竊盜案件，不服台灣彰化地方法院中華民國八十九年五月二十二日第一
審判決（民國八十九年度易字第五○四號；起訴案號：臺灣彰化地方法院檢察署八十
九年度偵字第一○五八號），提起上訴，本院判決如左：
    主  文
上訴駁回。
    事實及理由
一、本案經本院審理結果，認第一審判決認事用法及量刑均無不當，應予維持，並引
    用第一審判決書記載之事實、證據及理由（如附件）。
二、上訴人即被告丙○○（以下簡稱被告）雖提起上訴，惟未以書面或於本院到庭提
    出其他有利之證據，其上訴為無理由，應予駁回。
三、被告經合法傳喚，無正當理由不到庭，不待其陳述逕行判決。
據上論斷，應依刑事訴訟法第三百七十一條、第三百六十八條、第三百七十三條，判
決如主文。
本案經檢察官陳銘章到庭執行職務。
中      華      民      國    八十九    年      九      月    二十七    日
                                  臺灣高等法院臺中分院刑事第七庭
                                        審判長法  官  林  榮  龍
                                              法  官  黃  日  隆
                                              法  官  江  錫  麟
右正本證明與原本無異。
不得上訴。
                                              書記官  謝  雅  惠
中      華      民      國    八十九    年      九      月    二十九    日
                                                                        Ｃ
臺灣彰化地方法院刑事判決                          八十九年度易字第五四號
    公  訴  人  臺灣彰化地方法院檢察署檢察官
    被      告  丙○○  男四十一歲（民國○○○年○月○○日生）
                        住彰化縣員林鎮○○里○○路○段三四七巷一三一號
                        身分證統一編號：Ｎ一二七九五七六二號
右列被告因竊盜案件經檢察官提起公訴（八十九年度偵字第一０五八號），本院判決
如左：
        主  文
丙○○連續竊盜，累犯，處有期徒刑貳年陸月。
扣案之鑰匙貳支，均沒收。
        事  實
一、丙○○前有違反麻醉藥品管理條例罪、竊盜罪、施用毒品罪等前科。其中，於八
    十二年間因犯違反麻醉藥品管理條例罪、竊盜罪等案件，經法院分別判處有期徒
    刑八月及十月，定應執行刑一年四月確定；又因犯施用毒品罪案件，經法院判處
    有期徒刑三年四月確定，合併已判處之違反麻醉藥品管理條例罪、竊盜罪，定應
    執行刑四年，於八十六年七月一日假釋付保護管束執行完畢；又曾於八十五年間
    因犯違反麻醉藥品管理條例罪，經法院判處有期徒刑八月確定，於八十七年十月
    八日執行完畢。其不知悔改，基於意圖為自己不法之所有之概括犯意，於下列時
    間、地點竊取他人之機車及汽車：
  （一）先於八十九年一月十日上午八時許，在彰化縣員林鎮○○路一三六巷五之四
        號前，持其所有之鑰匙，啟動電源，逕將乙○○所有牌照號碼ＡＸＪ─２３
        １號之機車駛離，而竊取得逞，得手後，供己使用。
  （二）再於同月十三日凌晨三時許，在彰化縣社頭鄉○○路三三號前，以上開手法
        ，竊取甲○○所有之牌照號碼ＰＱ─４９６７號自用小貨車一輛，得手後，
        亦供己使用。
二、經警於八十九年一月二十五日下午四時三十分許，在彰化縣員林鎮○○里○○路
    葡萄園內查獲，並扣得其所有，供竊取機車及汽車所用之鑰匙各一支。
三、案經彰化縣警察局員林分局報請臺灣彰化地方法院檢察署檢察官偵查起訴。
        理  由
一、右揭事實，訊據被告丙○○坦承不諱，並經被害人乙○○、甲○○指訴甚明在卷
    ，復有車輛竊盜資料表、贓物認領保管單等件附卷可按，此外，並有鑰匙二支扣
    案可證。是本案事證已臻明確，被告犯行洵堪認定。
二、核被告竊取他人機車及汽車之行為，均係犯刑法第三百二十條第一項之竊盜罪。
    被告上開二次竊盜犯行，時間緊接，且基本之犯罪構成要件相同，顯係基於概括
    之犯意反覆為之，應依刑法第五十六條關於連續犯之規定，論以一竊盜罪，並加
    重其刑。又查被告於八十二年間因犯違反麻醉藥品管理條例罪、竊盜罪等案件，
    經法院分別判處有期徒刑八月及十月，定應執行刑一年四月確定；又因犯施用毒
    品罪案件，經法院判處有期徒刑三年四月確定，合併已判處之違反麻醉藥品管理
    條例罪、竊盜罪，定應執行刑四年，於八十六年七月一日假釋付保護管束執行完
    畢；又曾於八十五年間因犯違反麻醉藥品管理條例罪，經法院判處有期徒刑八月
    確定，於八十七年十月八日執行完畢之事實，有本院被告全國前案紀錄表、台灣
    彰化地方法院檢察署刑案資料查註紀錄表一份附卷足按，其於有期徒刑執行完畢
    後，五年以內再犯有期徒刑以上之本罪，為累犯，所犯罪之本刑，應依刑法第四
    十七條之規定，遞加重之。按機車已成為目前社會生活上所依賴，一旦失竊必影
    響生活秩序；而小貨車乃目前社會上從事工、商業者營業謀生之憑藉，一旦失竊
    ，全家生活頓失依恃，甚者，舉家陷於愁雲慘霧，不知所措之境，是無論機車或
    小貨車失竊，其受害絕非止於該機車或汽車本身之價值，行為人僅圖一時之貪念
    及便利，毫不顧慮他人損害之深淺，其惡性難認輕微，雖犯後已坦承示悔，惟核
    其情節，無從輕縱，自應科處相當之有期徒刑，方能惕勵其省思悔悟，並彰社會
    正義。爰審酌被告之素行、其犯罪之動機、目的、所生之危害及其他情節，並犯
    罪後之態度等一切情狀，量處如主文所示之刑。至扣案之鑰匙二支均係被告所有
    ，分別供竊取機車及汽車所用之物，已據被告供承在卷，均依法宣告沒收。
據上論斷，應依刑事訴訟法第二百九十九條第一項前段，刑法第三百二十條第一項、
第五十六條、第四十七條、第三十八條第一項第二款，罰金罰鍰提高標準條例第一條
前段，判決如主文。
中      華      民      國    八十九    年      五      月    二十二    日
                              臺灣彰化地方法院刑事第三庭
                                      法      官   蔡紹良
右正本證明與原本無異。
如不服本判決，應於判決送達後十日內，向本院提出上訴狀（須附繕本）。
                                      法院書記官   鐘麗芳
中      華      民      國      八十九      年    五      月    二十四  日
附論罪科刑法條：
刑法第三百二十條
意圖為自己或第三人不法之所有，而竊取他人之動產者，為竊盜罪，處五年以下有期
徒刑、拘役或五百元以下罰金。
意圖為自己或第三人不法利益，而竊佔他人之不動產者，依前項之規定處斷。
前二項之未遂犯罰之。


司法院資訊處製作；財團法人民間司法改革基金會備份。
